# 请教陈版及其他大虾：关于审计中设定重要性水平的问题

提问人：就是那根葱 时间：2011-03-07 22:53:49
陈斑竹，在某拟上市公司的三年报表审计过程中碰到了关于设定计划重要性水平(PM)的两个疑惑，希望能够得到您的解答： 1 、该公司第一年由于处于预售期，尚不满足收入确认条件，处于亏损状态，第二年开始结转收入成本。在此情况下，设定第一年的计划重要性水平时，由于既无收入也无税前利润，是否可以使用总资产作为设定计划重要性水平的依据？考虑到财务报表使用者会关注经营成果，从第二年开始，再使用税前利润（当税前利润仍为亏损，使用收入）作为设定计划重要性水平的依据？ 2 、如果在设定计划重要性水平的时候，三年的基数都采用了总资产，这样的做法是否合理？

回答人：chenyiwei
具体请关注你所在事务所的审计方法的要求。一般理解，初创企业处于亏损状况，采用总资产为基础确定重要性水平应可以接受，以后正常盈利之后可改变重要性的计算口径为税前利润的一定比例。但计算基础的变更需有合理的理由，这一点在审计计划中必须说明。